【裁判字號】    98,易,71
【裁判日期】    980924
【裁判案由】    偽造文書
【裁判全文】
臺灣彰化地方法院刑事判決                98年度易字第71號
公  訴  人  臺灣彰化地方法院檢察署檢察官
被      告  乙○○
            丙○○
上列被告因偽造文書案件，經檢察官提起公訴（96年度偵字第
9059號 ），本院判決如下：
    主  文
乙○○共同為他人處理事務，意圖為自己不法之利益，而為違背
其任務之行為，致生損害於本人之財產，累犯，處有期徒刑壹年
，減為有期徒刑陸月，如易科罰金，以新臺幣貳仟元折算壹日。
丙○○共同為他人處理事務，意圖為自己不法之利益，而為違背
其任務之行為，致生損害於本人之財產，處有期徒刑捌月，減為
有期徒刑肆月，如易科罰金，以新臺幣壹仟元折算壹日。
    犯罪事實
一、乙○○前於民國88年間，因偽造文書、妨害自由案件，經本
    院以90年度訴字第10號判決分別判處有期徒刑2 月、6 月，
    定應執行刑為有期徒刑7 月在案，嗣經臺灣高等法院臺中分
    院以90年度上訴字第1770號判決駁回上訴後，再經最高法院
    以94年度台上字第3124號判決同樣上訴駁回確定，於94年11
    月16日易科罰金執行完畢（本案因而構成累犯）。
二、乙○○前與甲○○（原名廖國盛，後更名為廖家銳，再更名
    為甲○○）合資購買坐落於彰化縣員林鎮○○○段第1270地
    號土地（重測前土地坐落地號為彰化縣員林鎮○○○段第14
    之1 地號）所有權應有部分7200分之1377，然因甲○○未取
    得該地之自耕農能力證明，故上開購得之土地所有權應有部
    分悉數移轉登記於乙○○名下。嗣於88年1 月16日，乙○○
    、甲○○二人簽訂合約書，約定乙○○擁有上開所購得土地
    所有權應有部分10分之3 ，甲○○擁有10分之7 ，並約定俟
    該土地可辦理分割或登記時，乙○○無條件供出印鑑證明及
    土地權狀，且協助甲○○指定登記權利人至登記完成。其後
    因土地法第30條有關農地所有權移轉限制之規定，業於89年
    1月26日刪除，乙○○應依約辦理移轉登記予甲○○或其指
    定之人，詎乙○○拒不將所購得該土地所有權應有部分之10
    分之7移轉登記予甲○○，甲○○遂對乙○○提起民事訴訟
    ，請求乙○○將上開所購得之土地所有權應有部分7200分之
    1377，其中7200分之964（亦即上開所購得土地應有部分之
    10分之7）移轉登記予甲○○，並經本院於95年8月31日、以
    95年度訴字第291號判決甲○○此部分勝訴，乙○○應將上
    開土地應有部分7200分之964移轉登記予甲○○。其後乙○○不服，於95年10月11日提起上訴，甲○○乃於95年12月12
    日提起附帶上訴，待95年12月27日，雙方撤回二審上訴及附
    帶上訴，上開民事第一審判決因而於95年10月16日確定（起
    訴書誤為95年12月27日確定）。孰料乙○○為避免將該土地
    所有權應有部分7200分之964移轉登記予甲○○，明知其依
    約為合資購買土地之甲○○處理事務之人，且與其子丙○○
    間並無借貸之事實，竟共同意圖為自己不法之利益及使公務
    員登載不實之犯意聯絡，先於95年8月25日，委請不知情之
    游月娥向彰化縣員林地政事務所送件申請將上述土地之所有
    權應有部分7022分之1377，全數為丙○○設定本金最高限額
    新臺幣（下同）300萬元之抵押權，使不知情之彰化縣員林
    地政事務所承辦人員於95年8月28日將前揭不實事項登記在
    職務上所掌之土地登記謄本上，足生損害於甲○○及地政機
    關對土地管理之正確性。又乙○○、丙○○為達脫卸移轉登
    記上開土地所有權一定應有部分予甲○○之目的，接續承上
    共同意圖為自己不法利益之背信犯意，同時另基於共同使公
    務員登載不實之犯意聯絡，明知彼此間並無買賣上開土地之
    事實，仍旋於95年12月20日（雙方尚未撤回第二審上訴，亦
    即前開民事判決尚未終局確定前，故非將受強制執行之際）
    ，委請不知情之游月娥再向彰化縣員林地政事務所申請土地
    所有權移轉登記，將該土地所有權應有部分7200分之1377全
    部移轉登記予丙○○，使不知情之彰化縣員林地政事務所承
    辦人員於95年12月22日將前揭不實事項登記在職務上所掌之
    土地登記謄本上，足生損害於甲○○及地政機關對土地管理
    之正確性，並致生損害於甲○○之財產。
三、案經甲○○訴請臺灣彰化地方法院檢察署偵查起訴。
    理    由
壹、證據能力：
    本案下列引用之供述及非供述證據，經本院依法踐行調查證
    據程序，公訴人及被告均不爭執各該證據之證據能力，且亦
    查無依法應排除其證據能力之情形，是後述所引用證據之證
    據能力均無疑義，合先敘明。
貳、認定犯罪事實所憑之證據及理由
一、訊據被告乙○○雖坦承有於前揭時地，為避免將告訴人甲○○應得之土地所有權應有部分移轉登記予甲○○，遂起意將
    該土地先設定抵押權予其子丙○○，繼而過戶予丙○○；惟
    辯稱：伊與子丙○○間確有借貸情事云云。丙○○則矢口否
    認犯行，辯稱：渠不知父親乙○○將上開土地設定、過戶予
    渠之真正理由，當時父親表示係為還先前向渠所借款項，且
    渠並不知悉父親與甲○○有關上開土地之官司糾紛，亦未與
    父親共謀脫產避免上開土地所有權移轉登記予甲○○云云。
二、經查，上揭事實，業據被告乙○○於本院審理時供稱：伊明
    知與告訴人有民事官司，仍故將前開土地過戶予另一被告丙○○等情不諱（見本院卷第100 頁），並經證人即告訴人甲○○於本院審理時結稱綦詳（見本院卷第101-102 頁背面）
    ，且有合約書影本（見臺灣彰化地方法院檢察署96年度偵字
    第9059號卷第5-8 頁）、土地登記第二類謄本（見同上偵查
    卷第23頁）、彰化縣員林地政事務所96年10月18日員地一字
    第0960006918號函所附設定及買賣上開土地之申請書及繳付
    證件影本（見同上偵查卷第42-60 頁）、本院95年度訴字第
    291 號民事判決及臺灣高等法院臺中分院民事判決確定證明
    書影本各1 份（見同上偵查卷第10-16 頁、第17頁）在卷為
    憑，被告乙○○為規避應將本件土地所有權應有部分7200分
    之964移轉登記予告訴人甲○○之義務，而故將原登記在其
    名下之所有權應有部分7200分之1377全數設定抵押予被告丙○○，並旋為脫產而假以買賣為由，將該所有權應有部分72
    00分之1377全部移轉登記予被告丙○○，以致告訴人甲○○
    空有民事勝訴判決卻無法執行之事實至為明確。
三、被告二人雖均以其等間確實有借貸關係存在，為清償該債務
    ，乙○○才將前揭土地所有權應有部分設定抵押、進而過戶
    予丙○○云云置辯，然查：
（一）就被告乙○○與丙○○間關於上開土地設定抵押權之債權
      債務關係為何，被告乙○○於偵查中陳稱：在91年間，伊
      有向丙○○借94萬元，之後還陸續向丙○○借小額的錢，
      有部分是拿現金，有部分用匯的，總共借了多少錢，已不
      記得了云云（見同上偵查卷第156 頁），被告丙○○於偵
      查中亦附合陳稱：於91年3 月間，乙○○有向渠借款94萬
      元，之後乙○○沒有錢還渠，才在95年間設定抵押權予渠
      ，除了上開借的94萬元以外，之後還有陸續向渠借錢，大
      部分是拿現金，一次都拿幾萬元，但是總共借了多少錢，
      渠沒有算云云（見同上偵查卷第15 5頁），二人指稱有關
      設定本件抵押權之債權債務關係，乃在於該94萬元及陸續
      數目不詳之小額借款，並提出存摺影本2 紙為證（見同上
      偵查卷第161 、163 頁）。待本院審理中，被告丙○○則
      陳述稱：95年10月間另有一筆32萬元匯款也是借款云云（
      見本院卷第32頁），被告乙○○亦具狀稱：事實上除94萬
      元外，另有向丙○○借一筆32萬元之款項，總計126萬元
      云云（見本院卷第36頁），二人陳述關於前揭抵押權之債
      權債務關係，已另多出一筆32萬元之匯款，並再提出存摺
      影本1紙為證（見本院卷第38頁）。二人對於抵押債權額
      之多寡，先後陳述不同，是否確有如此金額、甚或債權之
      存在，已足堪疑。
（二）況觀諸該筆32萬元之匯款資料，與先前之94萬元，同樣是
      被告丙○○之華南商業銀行帳戶所匯，有上開存摺影本2
      紙可資核對，亦同樣匯入被告乙○○之誠泰銀行（後變更
      為臺灣新光商業銀行）帳戶內，有上揭存摺影本1 紙及臺
      灣新光商業銀行員林分行97年1 月9 日新光銀員林字第97
      002 號函所附往來交易明細可查（見同上偵查卷第114 頁
      ），若二人間確有彼等借款，且94萬元、32萬元均非小數
      目，又各為一筆完整匯款，並非其他數目不詳之小額現金
      借貸，豈有債權人或債務人雙方無一人記起有此32萬元之
      債務，甚且94萬元與32萬元匯出、匯入之帳戶均相同，何
      以被告乙○○、丙○○二人均記得91年3 月間之94萬元匯
      款債務，卻反而皆忘記較近時日之95年10月間另有一筆32
      萬元之匯款債務？是被告乙○○、丙○○二人於97年4 月
      1 日偵查中之陳述，完全未提及有此筆32萬元匯款之債務
      ，於本院審理時雙方再口徑一致陳明有一筆32萬元債務云
      云，更使人對雙方所述債權債務之真實性產生疑問。
（三）再參之被告丙○○於偵查中陳明：「（問：該筆94萬元匯
      到乙○○哪一個戶頭？）該筆匯款不是我去辦理的，可能
      是乙○○去辦的云云（見同上偵查卷第155 頁）」，身為
      債權人之被告丙○○未匯款予被告乙○○，而係被告乙○○自行辦理匯款事宜，則被告丙○○上開華南商業銀行帳
      戶明顯有被告乙○○在使用，是以該帳戶內94萬元究否確
      為被告丙○○所有，自有可疑；甚且被告丙○○進一步於
      本院審理時證稱：「（問：這筆94萬元的匯款資料是何人
      找出來的？如何決定這筆錢是借款？）是我父親找出來的
      ，沒有詳細跟我說到底做什麼用。」云云（見本院卷第57
      頁），何筆匯款為借款，竟係債務人即被告乙○○所「找
      出」，被告丙○○毫無所悉，益見雙方所謂借貸關係存在
      之虛偽不實，故而，被告二人辯稱雙方間確有借貸關係云
      云，顯不足採信。
四、被告丙○○雖另以前詞辯稱：渠不知父親乙○○與告訴人間
    就本件土地有所糾紛，並未與父親共謀脫產避免上開土地所
    有權移轉登記予告訴人云云。惟查：
（一）告訴人甲○○早於92年間，即曾向被告乙○○、丙○○等
      人（該案被告另有賴盧美華【為乙○○之妻、丙○○之母
      】、賴瑩喬【乙○○之女、丙○○之妹】），提起偽造文
      書等案件之刑事告訴，告訴事實亦為被告等人明知無買賣
      關係，仍以不實事項將另筆土地移轉登記，此有臺灣彰化
      地方法院檢察署92年度偵字第9212號不起訴處分書1 份足
      佐（見同上偵查卷第24、25頁），是以被告丙○○於92年
      間，即因相似之事實遭告訴人提起告訴，被告丙○○對於
      登記在自己名下之土地與告訴人甲○○有官司糾紛一情自
      難推諉不知，就此，被告丙○○亦於本院審理時供稱：知
      道甲○○告過渠等家人，是為了渠名下土地，渠知道渠名
      下土地出問題等語（見本院卷第106 頁背面）。又告訴人
      與被告乙○○間因合資購買土地等問題，雙方衍生多起民
      刑事官司，被告乙○○更因此遭法院以使公務員登載不實
      之偽造文書罪判處罪刑等節，有不起訴處分書、形事判決
      及民事判決影本附卷可稽（見同上偵查卷第27-39 頁、本
      院所調取之本院95年度訴字第291 號民事卷第30-38 頁）
      ，被告丙○○與乙○○為父子，以上開丙○○之帳戶資金
      往來仍由乙○○所掌控、丙○○多聽命於父親乙○○之情
      觀之，父子感情非薄，被告丙○○對於告訴人與被告乙○○間多年來之民刑事糾葛，當無不知之理。
（二）告訴人於95年4 月11日具狀提起本件土地之民事訴訟，被
      告乙○○於95年4 月20日由其妻賴盧美華代為收受該民事
      起訴狀繕本，此情有上揭本院95年度訴字第291 號民事卷
      內起訴狀及送達證書各1 份為證（見該民事卷第3 頁、第
      18頁），被告乙○○及其家人當自95年4 月20日後即知悉
      告訴人就本件土地興訟，以告訴人與被告乙○○間之糾葛
      不斷，被告丙○○為家中一份子，又曾遭告訴人提起告訴
      ，對於告訴人與被告乙○○間又增添此一訴訟，顯難謂毫
      不知情；況告訴人提起本件告訴所本、與被告乙○○簽訂
      之合約書，在告訴人與被告乙○○之多次民刑事訴訟中均
      出現為雙方所主張，此有臺灣彰化地方法院檢察署92年度
      偵續字第12號、91年度偵字第7385號不起訴處分書，本院
      90年度訴字第1 號刑事判決理由欄第二段第（五）點（以
      上均見同上偵查卷第27頁、31頁、37頁）、臺灣高等法院
      臺中分院93年度重上字第8 號民事判決理由欄第一段（見
      上開本院民事卷第33頁）附卷可徵，足認被告乙○○及其
      家人連同被告丙○○，早已熟稔該合約書內容，則被告乙○○將該合約書中載明告訴人有10分之7 權利之土地，悉
      數先設定抵押權予被告丙○○，繼而於短短2 月間將所有
      權全部過戶予被告丙○○，被告丙○○仍配合拿取證件與
      印鑑予被告乙○○，被告丙○○對於被告乙○○不將告訴
      人應得部分移轉予告訴人，反全部設定、過戶予渠自己之
      行為，自有認知、並有配合及參與，被告丙○○辯稱不知
      情云云，自屬卸責之舉，殊不可取。
（三）再衡之被告丙○○自述94萬元及其他小額借款係在91年間
      所借云云（見本院卷56頁），而本件土地所有權登記於被
      告乙○○名下乃早在86年間，有土地所有權狀影本1紙附
      卷為憑（見同上偵查卷第59頁），被告乙○○、丙○○二
      人既恐91年間之債務無法償還，何以借款後數年間均不將
      該土地為被告丙○○設定抵押作為對被告丙○○之保障，
      反而遲於95年間，因告訴人甲○○請求將該筆土地所有權
      一定之應有部分返還，被告乙○○、丙○○二人才就該筆
      土地設定本金最高限額300萬元之抵押權、進而過戶，此
      舉明顯非為被告乙○○、丙○○二人所謂雙方間之債權債
      務做擔保，而係為使告訴人無法取回土地之故。又若謂設
      定抵押權乃係為給予被告丙○○債權有所保障，何以被告
      乙○○、丙○○二人進而再於不到二月之時間，正巧為上
      開本院民事事件判決告訴人勝訴，被告乙○○應將該土地
      一定之應有部分移轉登記予告訴人，被告乙○○不服提起
      上訴，正於第二審審理之際，旋將該土地所有權由被告乙○○移轉登記予被告丙○○，被告丙○○對於如此短時間
      內，就前揭所謂數年前之債權債務，接連做二次債權保障
      ，由設定抵押權變成移轉登記所有權，豈會不知其中蹊蹺
      ，是以被告丙○○明知且有意配合被告乙○○，規避將上
      開土地所有權移轉登記予告訴人之犯意及行為分擔至為彰
      明。被告丙○○辯稱不知情云云，被告乙○○附合所辯，
      分係圖卸及迴護之詞，均不可採。
五、被告乙○○與告訴人甲○○合資購買本件土地時，因告訴人
    不具自耕農身分，而由被告乙○○為土地登記名義人，雙方
    約定被告乙○○擁有上開所購得土地所有權應有部分10分之
    3 ，告訴人甲○○擁有10分之7 ，並約定俟該土地可辦理分
    割或登記時，被告乙○○無條件供出印鑑證明及土地權狀，
    且協助告訴人甲○○指定登記權利人至登記完成，為前開合
    約書第1 條所明定，是被告乙○○依約為其他出資人即告訴
    人處理事務之人，自不得為違背其任務之行為。復查，上開
    合約書第1 條另有明文「雙方另案向法院公證處辦理信託契
    約認證登記」等語，雖事後雙方並無另行簽立信託契約，為
    被告乙○○於前開民事訴訟中具狀表明，有該民事答辯狀足
    按（見上揭本院民事卷宗第20頁），惟告訴人甲○○與被告
    乙○○既係共同出資，並約定以被告乙○○為本件土地所有
    權之登記名義人，而考其全契約意旨，其等雖未依土地權利
    信託登記作業辦法之規定為受託人登記，然探求其等真意，
    核係符合於信託法之信託關係，質言之，其等將前述土地登
    記予受託人之被告乙○○，實屬土地信託無訛。而按所謂信
    託行為係指委託人授與受託人超過經濟目的之權利，而僅許
    可其於經濟目的範圍內行使權利之法律行為之謂，就外部關
    係言，受託人固有行使超過委託人所授與之權利，但就委託
    人與受託人之內部關係言，受託人仍應受受託人所授與權利
    範圍之限制；次按，抵押權為對世權之物權，縱土地信託登
    記後，依土地權利信託登記作業辦法之規定辦理受託人之變
    更登記，因原受託人即原登記名義人所為之處分行為仍屬有
    權處分，是原登記名義人債務不履行時，抵押債權人仍得就
    供擔保之不動產追索受償；查本案被告乙○○依約就告訴人
    所有之10分之7部分並無處分權，其未經告訴人同意，即擅
    自設定前揭抵押，就其等合夥之內部關係言之，即屬違背任
    務之行為，昭然若揭；且本件土地關於告訴人應有部分設定
    雙方約定外之抵押後，增加告訴人就該土地不必要之擔保危
    險，是該土地之實質經濟價值已遭貶抑，職此，被告乙○○
    上載就本件土地所有權應有部分7200分之964部分（亦即屬
    於告訴人所有之部分）設定抵押之行為，即有損害於告訴人
    之財產，當無疑義。至於被告乙○○嗣後以買賣為由擅自將
    上開屬於告訴人所有之土地部分處分，更屬違背任務、並損
    害告訴人財產之背信行為無疑。
六、綜據上述，事證明確，被告二人所辯，無非卸責之詞，委不
    足取，犯行均堪認定。
、論罪科刑理由
一、被告二人無借貸之實，卻假稱有債權債務關係而設定抵押、
    並謊以買賣為由，將本件土地所有權應有部分7200分之1377
    全數由被告乙○○移轉登記予被告丙○○，從而，其等明知
    為不實，而使彰化縣員林地政事務所承辦公務員陷於錯誤，
    將不實事項登載於職務上所掌之土地登記謄本上，足生損害
    於地政機關對於土地管理之正確性及告訴人甲○○之權益，
    自應負使公務員登載不實罪責。又被告乙○○就本件土地所
    有權應有部分7200分之964 部分，並非土地之真正所有權人
    ，而僅係受託登記為所有權人，其受託為他人處理事務，而
    違背其任務，以該土地設定抵押權、進而過戶予被告丙○○
    ，顯係意圖為自己不法之利益，並已致生損害於告訴人甲○○之財產，已如前述，自應負背信罪責。而被告丙○○雖非
    受告訴人委託處理事務之人，但被告丙○○與具有此身分之
    被告乙○○共同意圖為自己不法之利益，向地政事務所送件
    申請將上述土地屬於告訴人所有之應有部分設定抵押權、並
    進而將該土地所有權應有部分移轉登記，被告丙○○既參與
    其事，自有刑法第31條第1 項之適用，以共犯論。是核被告
    二人所為，均係犯刑法第214 條之使公務員登載不實罪及第
    342 條第1 項之背信罪。
二、被告二人就各該虛偽設定抵押權及以假買賣為由移轉登記部
    分，均有犯意聯絡、行為分擔，皆為共同正犯。又被告丙○○就背信罪部分，應依刑法第31條第1 項之規定，以共犯論
    ，已如上述。被告二人先後利用不知情之游月娥及地政事務
    所承辦人員使公務員登載不實，均屬間接正犯。
三、被告二人二次使公務員登載不實、背信之行為，均係一行為
    觸犯數罪名，應依想像競合犯之規定從一重之背信罪處斷。
    又前後二次背信行為，時間緊接，目的、罪名相同，數行為
    於密切接近之時地實施，侵害同一社會及個人法益，各行為
    之獨立性極為薄弱，依一般社會健全觀念，在時間差距上，
    難以強行分開，在刑法評價上，以視為數個舉動之接續施行
    ，合為包括之一行為予以評價，較為合理，屬接續犯，應論
    以一背信罪。公訴人雖漏未論及背信罪部分，然因此部分與
    起訴論罪部分有想像競合犯之一罪關係，為起訴效力所及，
    本院自得予以審理，附此敘明。
四、被告乙○○受有如犯罪事實欄所載之有期徒刑執行完畢，有
    臺灣高等法院被告前案紀錄表在卷可參，其於5 年內再犯本
    件有期徒刑以上之罪，為累犯，應依刑法第47條第1 項規定
    加重其刑。
五、審酌被告乙○○明知與告訴人間有合約書之約定，且告訴人
    已因此興訟，為圖規避履行義務，竟一方面虛以委蛇、虛應
    訴訟，一方面進行脫產之實，除嚴重損害告訴人之權益，更
    視司法程序為遊戲，將訴訟程序作為拖延告訴人請求之戰術
    應用，甚且於第一審民事判決告訴人勝訴之情形下，藉故不
    服而上訴第二審，於第二審訴訟進行中即將訴訟標的物（本
    件土地所有權應有部分7200分之964） 移轉，導致告訴人空
    有勝訴判決而落得無法執行之困境，惡性重大，且時至今日
    ，才於本院將審結本案時具狀表示欲將土地返還予告訴人，
    並於本院最後一次審理期日表示認罪，但猶辯稱確實有借款
    云云，顯見悔意不足，犯後態度非屬良好；被告丙○○則盲
    從其父，甘心配合父親脫產，使告訴人縱取得民事勝訴判決
    亦無法取回財產，同樣損害告訴人權益，亦有惡性，且犯後
    否認犯行，顯然尚無警醒之心，惟被告丙○○角色趨於附從
    ，惡性非如被告乙○○一般重大，及其等因與告訴人間早有
    糾葛，而出此下策之犯罪動機、目的、手段、方法等一切情
    狀，認公訴人分別求處被告乙○○有期徒刑2 年、被告丙○○有期徒刑1 年6 月，稍嫌過重，本院斟酌全情，認量處如
    主文之刑為適當，玆量處如主文所示。又被告二人於行為後
    ，中華民國九十六年罪犯減刑條例業經公布，並自96年7 月
    16 日 起施行，被告二人上開犯行，犯罪時間均在96年4 月
    24 日 之前，符合上開條例減刑之規定，應依該條例第2 條
    第1項 第3 款、第7 條、第9 條之規定，減其宣告刑如主文
    所示，且就二人惡性之不同，分別諭知如易科罰金之折算標
    準為被告乙○○以2000元折算一日、被告丙○○則以1000元
    折算一日。
肆、適用法律依據
一、刑事訴訟法第299條第1項前段。
二、刑法第28條、第31條第1 項、第214 條、第342 條第1 項、
    第55條、第47條第1 項、第41條第1 項前段。
三、中華民國九十六年罪犯減刑條例第2 條第1 項第3 款、第7
    條、第9 條。
四、刑法施行法第1條之1第1項、第2項前段。
    ，判決如主文。
本案經檢察官葉建成到庭執行職務。
中    華    民    國    98    年    9     月    24    日
                  刑事第五庭    審判長法  官  周淡怡
                                      法  官  李淑惠
                                      法  官  蔡家瑜
以上正本證明與原本無異。
如不服本判決應於收受判決後10日內向本院提出上訴書狀，並應
敘述具體理由；其未敘述上訴理由者，應於上訴期間屆滿後20日
內向本院補提理由書（均須按他造當事人之人數附繕本）「切勿
逕送上級法院」。
告訴人或被害人對於判決如有不服具備理由請求檢察官上訴者，
其上訴期間之計算係以檢察官收受判決正本之日期為準。
中    華    民    國    98    年    9     月    24    日
                                      書記官  陳文新
附錄
中華民國刑法第214條
（使公務員登載不實罪）
明知為不實之事項，而使公務員登載於職務上所掌之公文書，足
以生損害於公眾或他人者，處 3 年以下有期徒刑、拘役或 5 百
元以下罰金。
中華民國刑法第342條
（背信罪）
為他人處理事務，意圖為自己或第三人不法之利益，或損害本人
之利益，而為違背其任務之行為，致生損害於本人之財產或其他
利益者，處 5 年以下有期徒刑、拘役或科或併科 1 千元以下罰
金。
前項之未遂犯罰之。


司法院資訊處製作；財團法人民間司法改革基金會備份。
